臺灣雲林地方法院刑事判決　　　　　　　 95年度訴字第896號
公　訴　人　臺灣雲林地方法院檢察署檢察官
被　　　告　甲○○
　　　　　　　　　　國民
　　　　　　　　　　（
指定辯護人　本院公設辯護人　乙○○
上列被告因違反槍砲彈藥刀械管制條例等案件，經檢察官提起公
訴（95年度偵字第2450號），本院判決如下：
    主      文
甲○○未經許可，製造可發射子彈具有殺傷力之改造手槍，累犯
，處有期徒刑伍年拾月，併科罰金新臺幣拾萬元，罰金如易服勞
役，以新臺幣壹仟元折算壹日，扣案之改造手槍壹支（槍枝管制
編號0000000000號，含彈匣壹個）沒收之；又故買贓物，累犯，
處有期徒刑陸月。應執行有期徒刑陸年，併科罰金新臺幣拾萬元
，罰金如易服勞役，以新臺幣壹仟元折算壹日，扣案之改造手槍
壹支（槍枝管制編號0000000000號，含彈匣壹個）沒收之。
    事實及理由
壹、犯罪事實：
    甲○○前於民國89年間因偽造有價證券案件，經本院判處有
    期徒刑3 年4 月，於89年8 月24日入監執行，91年4 月18日
    假釋出監，92年7 月8 日假釋期滿未經撤銷假釋。甲○○仍
    不知悔改，為下列犯行：
    一甲○○明知可發射子彈具有殺傷力之各式槍砲、子彈，均
      屬槍砲彈藥刀械管制條例管制之違禁物，非經中央主管機
      關許可，不得製造、持有。甲○○因承包工程與人發生糾
      紛，為了防身，竟基於製造具有殺傷力之改造手槍、子彈
      之犯意，於94年4 月間某日，在新竹縣新豐鄉「幻象模型
      店」，以新臺幣（下同）10,000元之代價，購買仿COLT廠
      MKIV/SERIES70 型半自動手槍所製造之玩具手槍1 支及玩
      具子彈6 顆。甲○○購得上開物件後，於94年5 月初某日
      ，在新竹縣湖口鄉某工地，以鐵鎚擊打鐵條，將槍管內阻
      鐵車通，而改造成具有殺傷力之改造手槍後，再將喜得釘
      釘槍之工業底火拆下，裝置在玩具子彈底座，並將金屬彈
      頭鎖上，而製造完成具有殺傷力之子彈1 顆（其餘5 顆子
      彈無證據證明具有殺傷力）。甲○○製造完成上開改造手
      槍1 支及具有殺傷力之子彈1 顆後，將之帶至其所經營位
      於雲林縣斗六市○○路751 號「中古二手貨」店置放。嗣
      於95年5 月4 日16時40分許，為警持搜索票前往「中古二
      手貨」店執行搜索，扣得上開改造手槍1 支及子彈6 顆，
      而查獲上情。
    二甲○○明知臺語綽號「牛頭」之楊志淵（由檢察官另行偵
      查）於95年5 月3 日中午12時許至「中古二手貨」店兜售
      之TECO牌LT745BP 型之分離式冷氣機2 臺（製造號碼各為
      000-00000-0000號及000-00000-0000號），係楊志淵所竊
      取，均為贓物，竟仍基於故買贓物之犯意，以10,000元向
      楊志淵購買。嗣於上揭搜索期日，為警在其「中古二手貨
      」店內扣得該冷氣機2 臺。
貳、認定犯罪事實所憑證據及理由：
    一證據能力部分：
      被告及辯護人對檢察官所舉書面供述證據，於審判程序同
      意作為證據，本院審酌該等書面陳述作成時之情況，認為
      適當，依刑事訴訟法第159 條之5 第1 項之規定，認有證
      據能力。
    二證據名稱及證據資料：
      (一)楊志淵於95年6 月25日之警詢筆錄。證明：楊志淵在雲
        林縣斗南鎮○○段897 號中華電信股份有限公司機房偷
        竊分離式冷氣機2 臺得手後，至「中古二手貨」將2 臺
        冷氣機販賣與被告。
      (二)丙○○於95年5 月4 日之警詢筆錄。證明：在「中古二
        手貨」內查扣之冷氣機2 臺均為中華電信股份有限公司
        所有，於95年5 月2 日14時30分，在雲林縣斗南鎮○○
        段897 號失竊。
      (三)扣案仿COLT廠MKIV/SERIES70 型半自動手槍所製造之改
        造手槍1 支（槍枝管制編號：0000000000號）及改造子
        彈6 顆。證明：被告製造可發射子彈具有殺傷力之改造
        手槍1 支及子彈1 顆（其餘5顆難認有殺傷力）。
      (四)內政部警政署刑事警察局95年8 月8 日刑鑑字第095007
        0550號槍彈鑑定書1份。證明：
        1.扣案之改造手槍1 支（槍枝管制編號0000000000號）
          ，認係由仿COLT廠MKIV/SERIES70 型半自動手槍所製
          造之槍枝，車通槍管內阻鐵而成之改造手槍，機械性
          能良好，可擊發適用子彈，認具殺傷力。
        2.改造子彈6 顆，認均係由口徑0.22吋建築工業用彈組
          合土造金屬彈殼及直徑約9.0mm 金屬彈頭而成之改造
          子彈，採樣2 顆試射：1 顆，可擊發，認具殺傷力；
          另1 顆，無法擊發，認不具殺傷力。
      (五)本院審理時當庭勘驗扣案之改造手槍、子彈：1.改造手
        槍1 支（槍枝管制編號0000000000號）上面標示仿COLT
        廠MKIV/SERIES70 型半自動手槍，內有彈匣1 個，彈匣
        可裝上手槍，槍管為金屬製，可以拉動滑套，可以擊發
        ，性能良好；2.改造子彈6 顆，1 顆僅剩彈殼，另5 顆
        彈頭、彈殼結構尚屬完整，目視無法判斷是否具有殺傷
        力，與上開槍彈鑑定書之鑑定報告及照片相符。
      (六)贓物認領保管單2 張。證明：贓物冷氣機2 臺業據被害
        人公司領回。
      (七)現場及扣案槍枝、冷氣機照片共42張。證明：扣案之槍
        彈及冷氣機均係在「中古二手貨」店內查獲。
      (八)被告於本院審理時坦承上開犯罪事實，並有被告之警詢
        、檢察官面前及本院之訊問筆錄可以佐證。
      被告之自白與相關證據均相符合，本件事證明確，被告之
      犯行應堪認定。楊志淵於警詢中雖陳稱：被告係以14,000
      元購買扣案之2 臺冷氣機，但沒有拿現金給我，他是以提
      供海洛因作為抵償。然被告供稱：楊志淵告訴我每部冷氣
      機只賣5,000 元，我才以10,000元向他購買2 臺冷氣機。
      被告係以多少代價向楊志淵購買冷氣機，當以被告最為瞭
      解，且警方搜索「中古二手貨」現場時，亦未查獲海洛因
      或海洛因殘渣袋，故本院認為被告供述以10,000元向楊志
      淵購買2 臺冷氣機，應屬真實。又被告雖製造6 顆子彈，
      然鑑識人員採樣2 顆擊發，僅1 顆可以擊發，另1 顆無法
      擊發，所餘4 顆子彈均未鑑識具殺傷力，自難認剩餘4 顆
      子彈具有殺傷力，併此敘明。
、論罪科刑之理由：
    一行為後法律有變更者，適用行為時之法律。但行為後之法
      律有利於行為人者，適用最有利於行為人之法律，現行刑
      法第2 條第1 項定有明文。被告行為後，刑法業於94年1
      月7 日修正，於94年2 月2 日公布，並於95年7 月1 日施
      行，是本件被告行為後，法律已有變更。又參酌最高法院
      95年5 月23日第8 次刑事庭會議決議，現行刑法第2 條第
      1 項之規定，係規範行為後法律變更所生新舊法律比較適
      用之準據法，於新刑法施行後，應適用新刑法第2 條第1
      項之規定，本於統一性及整體性原則，綜其全部罪刑之結
      果，為「從舊從輕」之比較。本案關於新舊法比較及法律
      之適用，均詳如附表所示。
    二被告所為，係犯槍砲彈藥刀械管制條例第8 條第1 項之未
      經許可製造可發射子彈具有殺傷力之改造手槍罪、同條例
      第12條第1 項未經許可製造具殺傷力之子彈罪，及刑法第
      349 條第1 項故買贓物罪。起訴書雖記載被告所犯法條為
      槍砲彈藥刀械管制條例第8 條第4 項未經許可持有可發射
      子彈具有殺傷力之手槍罪，及同條例第12條第4 項未經許
      可持有子彈罪，然到庭檢察官業已變更如上法條，附此敘
      明。
    三被告未經許可持有改造手槍及子彈之低度行為，分別為製
      造改造手槍、子彈之高度行為吸收，均不另論罪。
    四被告同時製造改造手槍及子彈，係一行為觸犯數罪名，應
      從一重論以槍砲彈藥刀械管制條例第8 條第1 項未經許可
      製造可發射子彈具有殺傷力之改造手槍罪。
    五被告所犯未經許可製造可發射子彈具有殺傷力之改造手槍
      及故買贓物行為，犯意各別，行為互殊，應分論併罰之。
    六又被告為累犯，理由詳如附表所示，應依修正後刑法第47
      條第1項規定，各加重其刑。
    七本院審酌：被告前有違反麻醉藥品管制條例及偽造有價證
      券等前科，有臺灣高等法院被告前案紀錄表附卷可考，素
      行不良。被告係因承包工程與人發生糾紛，即購買玩具手
      槍、子彈予以改造，復將子彈上膛，處於隨時可擊發之狀
      態，平時置放在槍套內懸掛於客廳椅子，業據被告供述明
      確，是被告改造、持有槍彈之動機並非良善，持有時間長
      達1 年餘，行徑大膽，毫不掩飾持有槍彈犯行；被告亦曾
      試射一併扣案之瓦斯槍（經鑑定不具殺傷力），如非為警
      及時查獲，被告極可能持上開槍彈犯案。被告經營二手貨
      店，有正當工作，明知楊志淵販售之2 臺冷氣機為贓物，
      竟仍予以買受，意圖利用經營二手貨店之機會銷贓，造成
      被害人追償之困難；被告犯後坦承犯行，主動供出製造槍
      彈犯行，犯後態度良好，具有悔意等一切情狀，分別量處
      如主文所示之刑，並諭知罰金易服勞役之折算標準，及定
      其應執行之刑。辯護人雖認被告犯後主動坦承改造槍彈犯
      行，扣案之槍枝亦未曾試射，請求就製造改造手槍部分犯
      行，依刑法第59條酌減其刑。然本院認為被告本件犯行為
      累犯，被告並非基於好奇而改造槍彈，持有時間不短，且
      從新竹縣工地攜帶至雲林縣二手貨店置放，復將子彈上膛
      ，對社會治安造成之危害匪淺，因認對被告製造改造手槍
      部分犯行，科處有期徒刑5 年10月，併科罰金100,000 元
      是適當的處置，無情輕法重之情形，不宜再依刑法第59條
      之規定酌減其刑，附此敘明。
    八扣案之改造手槍1 支（槍枝管制編號0000000000號，含彈
      匣1 個）為違禁物，應依修正前刑法第38條第1 項第1 款
      、第2 項沒收之。
    九不另為沒收諭知部分：
      (一)扣案具有殺傷力之改造子彈1 顆，業已試射，僅餘彈殼
        ，不具殺傷力，並非違禁物；另外1 顆已試射不具殺傷
        力之改造子彈，及4 顆未經試射之改造子彈，難認有殺
        傷力，均不另為沒收之諭知。
      (二)扣案之瓦斯長槍1 支（槍枝管制編號0000000000號）、
        改造手槍1 支（槍枝管制編號0000000000號）、瓦斯鋼
        瓶11瓶、鋼珠2 包，經鑑定均不具殺傷力，並非違禁物
        ，有上開鑑定報告在卷可證；扣案之水鴛鴦6 盒、固定
        鉗3 支、固定扳手2 支、剪刀2 支、美工刀1 支、螺絲
        起子9 支、尖嘴鉗1 支、銲槍1 支、彈簧13條、瓦斯鋼
        瓶70瓶、鑽頭9 支、電鑽1 支、切割機1 台、鑽孔機1
        台、砂輪機1 台等物，被告供稱係其從事水電所用之物
        ，與製造槍彈犯行無涉，槍套（含腰帶）1 組為被告放
        置扣案之上揭改造手槍所用，及靶紙1 張，均非供製造
        犯行所用，檢察官亦未提出作為證據，爰不另為沒收之
        諭知。
肆、適用之法律：
    依刑事訴訟法第299 條第1 項前段，槍砲彈藥刀械管制條例
    第8 條第1 項、第12條第1 項，刑法第11條前段、第2 條第
    1 項前段、第349 條第1 項、第55條、第47條第1 項、第42
    條第3 項、第38條第1 項第1 款、第2 項（修正前）、第51
    條第5 款（修正前），刑法施行法第1 條之1 ，判決如主文
    。
中　　華　　民　　國　　96　　年　　1 　　月　　24　　日
                  刑事第五庭    審判長法  官 侯 廷 昌
                                      法  官 藍 家 偉
                                      法  官 楊 欣 怡
 以上正本證明與原本無異。
如不服本判決，應於判決收受後10日內，向本院提出上訴狀（須
附繕本）。
                                      書記官 洪 秀 虹
中　　華　　民　　國　　96　　年　　1 　　月　　24　　日
附錄法條：
槍砲彈藥刀械管制條例第8條
未經許可，製造、販賣或運輸鋼筆槍、瓦斯槍、麻醉槍、獵槍、
空氣槍或第四條第一項第一款所定其他可發射金屬或子彈具有殺
傷力之各式槍砲者，處無期徒刑或五年以上有期徒刑，併科新臺
幣一千萬元以下罰金。
未經許可，轉讓、出租或出借前項所列槍枝者，處五年以上有期
徒刑，併科新臺幣一千萬元以下罰金。
意圖供自己或他人犯罪之用，而犯前二項之罪者，處無期徒刑或
七年以上有期徒刑，併科新臺幣一千萬元以下罰金。
未經許可，持有、寄藏或意圖販賣而陳列第一項所列槍枝者，處
三年以上十年以下有期徒刑，併科新臺幣七百萬元以下罰金。
第一項至第三項之未遂犯罰之。
槍砲彈藥刀械管制條例第12條
未經許可，製造、販賣或運輸子彈者，處一年以上七年以下有期
徒刑，併科新臺幣五百萬元以下罰金。
未經許可，轉讓、出租或出借子彈者，處六月以上五年以下有期
徒刑，併科新臺幣三百萬元以下罰金。
意圖供自己或他人犯罪之用，而犯前二項之罪者，處三年以上十
年以下有期徒刑，併科新臺幣七百萬元以下罰金。
未經許可，持有、寄藏或意圖販賣而陳列子彈者，處五年以下有
期徒刑，併科新臺幣三百萬元以下罰金。
第一項至第三項之未遂犯罰之。
中華民國刑法第349條
收受贓物者，處三以下有期徒刑、拘役或五百元以下罰金。搬運
、寄藏、故買贓物或為牙保者，處五年以下有期徒刑、拘役或科
或併科一千元以下罰金。
因贓物變得之財物，以贓物論。
附表：
┌────────┬────────┬────────┬──────────┐
│法        條    │修正前規定      │修正後規定      │新舊法之適用        │
├────────┼────────┼────────┼──────────┤
│刑法第349 條、槍│罰金罰鍰提高標準│刑法施行法第1 條│(一)適用修正前之刑法。│
│砲彈藥刀械管制條│條例第1 條前段之│之1 規定：中華民│(二)本件被告所犯刑法第│
│例第8 條第1 項、│規定：依法律應處│國94年1 月7 日刑│  349 條之罪法定刑有│
│第12條第1項法定 │罰金、罰鍰者，就│法修正施行後，刑│  罰金刑（銀元500 元│
│刑關於罰金部分：│其原定數額得提高│法分則編未修正之│  以下），且為刑法分│
│罰金罰鍰提高標準│為2 倍至10倍。  │條文定有罰金者，│  則編未修正之條文而│
│條例第1 條前段、│現行法規所定貨幣│自94年1 月7 日刑│  定有罰金刑者，於刑│
│現行法規所定貨幣│單位折算新臺幣條│法修正施行後，就│  法施行法第1 條之1 │
│單位折算新臺幣條│例第2 條規定：現│其所定數額提高為│  修正增訂前，其貨幣│
│例第2 條、刑法第│行法規所定金額之│30倍，但72年6 月│  單位為銀元，是被告│
│33條第5 款      │貨幣單位為圓、銀│26日到94年1 月7 │  所犯刑法第349 條之│
│                │元或元者，以新臺│日新增或修正之條│  罪罰金刑之提高標準│
│                │幣元之3 倍折算之│文，就其所定數額│  ，於適用罰金罰鍰提│
│                │。              │提高為3 倍。    │  高標準條例第1 條前│
│                │刑法第33條第5 款│刑法第33條第5 款│  段及現行法規所定貨│
│                │規定：罰金：1 元│規定：罰金：新臺│  幣單位折算新臺幣條│
│                │以上。          │幣1,000 元以上，│  例第2 條規定換算為│
│                │                │以百元計算之。  │  新臺幣時，法定刑罰│
│                │                │                │  金部分，應為罰金新│
│                │                │                │  臺幣3,000 元以下至│
│                │                │                │  15,000元以下（乘以│
│                │                │                │  2 至10，再乘以3） │
│                │                │                │  。如適用刑法施行法│
│                │                │                │  第1 條之1 規定提高│
│                │                │                │  30倍，則為罰金新臺│
│                │                │                │  幣15,000元以下（乘│
│                │                │                │  以30），故關於法定│
│                │                │                │  刑為罰金部分之提高│
│                │                │                │  標準，新法並非較有│
│                │                │                │  利於被告，本案關於│
│                │                │                │  刑法第349 條之罪法│
│                │                │                │  定刑罰金提高標準部│
│                │                │                │  分，應依刑法第2 條│
│                │                │                │  第1 項前段規定，適│
│                │                │                │  用行為時之法律即罰│
│                │                │                │  金罰鍰提高標準條例│
│                │                │                │  第1 條前段及現行法│
│                │                │                │  規所定貨幣單位折算│
│                │                │                │  新臺幣條例第2 條之│
│                │                │                │  規定。            │
│                │                │                │(三)法定刑罰金部分，依│
│                │                │                │  修正前刑法第33條第│
│                │                │                │  5 款規定，及罰金罰│
│                │                │                │  鍰提高標準條例第1 │
│                │                │                │  條前段提高後，再依│
│                │                │                │  現行法規所定貨幣單│
│                │                │                │  位折算新臺幣條例第│
│                │                │                │  2 條換算為新臺幣時│
│                │                │                │  ，為新臺幣6 元以上│
│                │                │                │  至30元以上，依修正│
│                │                │                │  後刑法第33條第5 款│
│                │                │                │  規定，為新臺幣1,00│
│                │                │                │  0 以上，修正後刑法│
│                │                │                │  第33條第5 款規定並│
│                │                │                │  非較有利於被告，依│
│                │                │                │  刑法第2 條第1 項前│
│                │                │                │  段規定，應適用修正│
│                │                │                │  前刑法第33條第5 款│
│                │                │                │  規定。            │
├────────┼────────┼────────┼──────────┤
│刑法第55條      │一行為而觸犯數罪│一行為而觸犯數罪│(一)適用修正後刑法。  │
│想像競合犯      │名，從一重處斷。│名者，從一重處斷│(二)被告一行為同時製造│
│                │                │。但不得科以較輕│  改造手槍及子彈，侵│
│                │                │罪名所定最輕本刑│  害數個法益，係一行│
│                │                │以下之刑。      │  為觸犯數罪名，為想│
│                │                │                │  像競合犯，而修正後│
│                │                │                │  刑法第55條前段但書│
│                │                │                │  增訂想像競合從一重│
│                │                │                │  處斷時，不得科以較│
│                │                │                │  輕罪名所定最輕本刑│
│                │                │                │  以下之刑，為法理之│
│                │                │                │  明文化，非屬法律之│
│                │                │                │  變更，無比較新舊法│
│                │                │                │  之問題，應適用修正│
│                │                │                │  後刑法第55條前段規│
│                │                │                │  定從一重之處斷（最│
│                │                │                │  高法院95年度第21次│
│                │                │                │  刑事庭會議參照）。│
├────────┼────────┼────────┼──────────┤
│刑法第47條      │受有期徒刑之執行│受徒刑之執行完畢│(一)適用修正後刑法。  │
│累犯            │完畢，或受無期徒│，或一部之執行而│(二)被告前於89年間因偽│
│                │刑或有期徒刑一部│赦免後，5 年以內│  造有價證券案件，經│
│                │之執行而赦免後，│故意再犯有期徒刑│  本院判處有期徒刑3 │
│                │5 年以內再犯有期│以上之罪者，為累│  年4 月，於89年8 月│
│                │徒刑以上之罪者，│犯，加重本刑至2 │  24日入監執行，91年│
│                │為累犯，加重本刑│分之1 。        │  4 月18日假釋出監，│
│                │至2分之1。      │第98條第2 項關於│  92年7月8 日假釋期 │
│                │                │因強制工作處分之│  滿未經撤銷假釋，以│
│                │                │執行完畢或一部之│  執行完畢論，有臺灣│
│                │                │執行而免除後，5 │  高等法院被告前案紀│
│                │                │年以內故意再犯有│  錄表在卷可稽，被告│
│                │                │期徒刑以上之罪者│  於有期徒刑執行完畢│
│                │                │，以累犯論。    │  後，5 年以內再故意│
│                │                │                │  犯製造改造手槍、子│
│                │                │                │  彈及故買贓物等有期│
│                │                │                │  徒刑以上之罪，不論│
│                │                │                │  依修正前之刑法第47│
│                │                │                │  條，或修正後之刑法│
│                │                │                │  第47條第1 項之規定│
│                │                │                │  ，均構成累犯，對被│
│                │                │                │  告而言並無有利或不│
│                │                │                │  利之情形，是被告行│
│                │                │                │  為後，法律並無變更│
│                │                │                │  ，應逕依修正後刑法│
│                │                │                │  第47條第1 項規定，│
│                │                │                │  論以累犯，加重其刑│
│                │                │                │  。                │
├────────┼────────┼────────┼──────────┤
│刑法第51條第5款 │宣告多數有期徒刑│宣告多數有期徒刑│(一)適用修正前刑法。  │
│數罪併罰定應執行│者，於各刑中之最│者，於各刑中之最│(二)修正後刑法第51條第│
│刑              │長期以上，各刑合│長期以上，各刑合│  5 款規定並非較有利│
│                │併之刑期以下，定│併之刑期以下，定│  於被告，仍應依刑法│
│                │其刑期。但不得逾│其刑期。但不得逾│  第2 條第1 項前段規│
│                │20年。          │30年。          │  定適用行為時法律即│
│                │                │                │  修正前刑法第51條第│
│                │                │                │  5 款規定定其應執行│
│                │                │                │  之刑。            │
├────────┼────────┼────────┼──────────┤
│刑法第42條易服勞│罰金應於裁判確定│罰金應於裁判確定│(一)適用修正後刑法。  │
│役部份          │後2 個月內完納。│後2 個月內完納。│(二)就「折算標準」而言│
│                │期滿而不完納者，│期滿而不完納者，│  ，比較修正前後之易│
│                │強制執行。其無力│強制執行。其無力│  服勞役折算標準，以│
│                │完納者，易服勞役│完納者，易服勞役│  修正後刑法規定，較│
│                │。              │。但依其經濟或信│  有利於被告。然依「│
│                │易服勞役以1 元上│用狀況，不能於2 │  折算期限」而言，修│
│                │3 元以下，折1 日│個月內完納者，得│  正前刑法規定為6 月│
│                │。但勞役期限不得│許期滿後1 年內分│  ， 修正後刑法則為1│
│                │逾6個月。       │期繳納。遲延1 期│  年，修正後刑法易服│
│                │罰金總額折算逾6 │不繳或未繳足者，│  勞役之期限較修正前│
│                │個月之日數者，以│其餘未完納之罰金│  刑法為長，對被告較│
│                │罰金總額與6 個月│，強制執行或易服│  為不利。是修正前後│
│                │之日數比例折算。│勞役。          │  刑法對易服勞役之折│
│                │科罰金之裁判，應│依前項規定應強制│  算標準及易服勞役之│
│                │依前2 項之規定，│執行者，如已查明│  期限規定互異，利與│
│                │載明折算1 日之額│確無財產可供執行│  不利互見，應綜和其│
│                │數。            │時，得逕予易服勞│  他各情，比較適用最│
│                │易服勞役不滿1 日│役。            │  有利被告之法律。本│
│                │之零數，不算。  │易服勞役以新臺幣│  件對被告宣告之罰金│
│                │易服勞役期內納罰│1,000元、2,000元│  刑為100,000 元，依│
│                │金者，以所納之數│或3,000元折算1日│  修正後刑法折算易服│
│                │，依裁判所定之標│。但勞役期限不得│  勞役日數較短，且折│
│                │準折算，扣除勞役│逾1年。         │  算期限未超過6 個月│
│                │之日期。        │依第51條第7 款所│  ，自以修正後刑法對│
│                │                │定之金額，其易服│  被告較為有利，故應│
│                │                │勞役之折算標準不│  適用修正後之刑法。│
│                │                │同者，從勞役期限│                    │
│                │                │較長者定之。    │                    │
│                │                │罰金總額折算逾1 │                    │
│                │                │年之日數者，以罰│                    │
│                │                │金總額與1 年之日│                    │
│                │                │數比例折算。依前│                    │
│                │                │項所定之期限，亦│                    │
│                │                │同。            │                    │
│                │                │科罰金之裁判，應│                    │
│                │                │依前2 項之規定，│                    │
│                │                │載明折算1 日之額│                    │
│                │                │數。            │                    │
│                │                │易服勞役不滿1 日│                    │
│                │                │之零數，不算。  │                    │
│                │                │易服勞役期內納罰│                    │
│                │                │金者，以所納之數│                    │
│                │                │，依裁判所定之標│                    │
│                │                │準折算，扣除勞役│                    │
│                │                │之日期。        │                    │
├────────┼────────┼────────┼──────────┤
│刑法第38條第1 項│違禁物不問屬於犯│違禁物不問屬於犯│僅作定義修正，使適用│
│第1款、第2項    │人與否，沒收之。│罪行為人與否，沒│更為明確，非法律變更│
│                │                │收之。          │，自不生新舊法比較問│
│                │                │                │題，無現行刑法第2 條│
│                │                │                │第1 項之適用，且從刑│
│                │                │                │附屬於主刑，除法律有│
│                │                │                │特別規定者外，依主刑│
│                │                │                │所適用之法律（最高法│
│                │                │                │院95年度第8 次刑事庭│
│                │                │                │會議決議參照），故本│
│                │                │                │件應適用修正前刑法。│
└────────┴────────┴────────┴──────────┘
